【裁判字號】    97,台上,4643
【裁判日期】    970924
【裁判案由】    違反著作權法
【裁判全文】
最高法院刑事判決            九十七年度台上字第四六四三號
上  訴  人  甲○○○
選任辯護人  王 炯 棻律師
            王 錦 堂律師
            黃 永 隆律師
上列上訴人因違反著作權法案件，不服台灣高等法院高雄分院中
華民國九十七年六月九日第二審判決（九十七年度上訴字第五七
二號，起訴案號：台灣高雄地方法院檢察署九十六年度偵字第六
五四二號），提起上訴，本院判決如下：
    主  文
原判決撤銷，發交智慧財產法院。
    理  由
本件原判決認定上訴人甲○○○為設於高雄縣岡山鎮○○路一四
五之三號一樓「岡山藍語生活網」網咖店之實際經營者，其明知
如原判決附表所示之「汽車總動員」等四十一件視聽著作，分別
為該附表所示之美商迪士尼企業股份有限公司（下稱迪士尼公司
）等八家公司享有著作財產權，未經該八家公司之同意或授權，
不得擅自重製或公開傳輸其著作。詎上訴人竟意圖出租營利，自
民國九十三年十二月一日起，迄九十五年十二月十五日為警查獲
止，先以不詳方式取得如上述附表所示之四十一部視聽著作，在
其經營之上開網咖內，將該附表所示之四十一部視聽著作之電影
電子檔重製於該店內之伺服器，於該網咖店內其他電腦內灌有以
區○○路方式連線至該伺服器並執行播放電影電子檔之程式，該
程式介面並有「影視西洋片」、「影視亞洲片」、「影視卡通片
」等類別選項，使至「岡山藍語生活網」網咖店內不知情之不特
定消費者得自該網咖店之電腦上，任意點選電腦內之上開程式介
面上之選項，以區○○路連線至該伺服器，再由該伺服器傳輸至
該消費者所使用之電腦之磁碟空間內，而在該電腦上播放其點選
之電影觀賞，以此方式公開傳輸該等視聽著作。嗣於九十五年十
二月十五日下午一時十分許，為警持法院所核發之搜索票前往搜
索，當場查獲上情，並扣得上訴人所有供網咖使用之電腦（含電
腦主機、鍵盤、滑鼠、喇叭、螢幕）共四十一組等情。因而撤銷
第一審判決，改判論處上訴人意圖出租而擅自以重製之方法侵害
他人之著作財產權罪刑，固無非見。
惟查：(一)、審理事實之法院，本乎發見實質的真實之本旨，對於
案內一切與罪名之成否、論罪科刑有關之證據，除認為不必要者
外，均應詳為調查，然後基於調查所得之心證，以為判斷之基礎
。故證據雖已調查，若尚有其他必要部分並未調查，即與證據未
經調查無異，如遽行判決，仍難謂無刑事訴訟法第三百七十九條
第十款所稱應於審判期日調查之證據，而未予調查之違法。原判
決認定上訴人將原判決附表所示四十一部迪士尼公司等八家公司
之視聽著作之電影電子檔，重製於其經營之「岡山藍語生活網」
網咖店內之伺服器內等情。然第一審勘驗扣案之二台伺服器結果
，編號五之伺服器主機內，均無搜得相關電影之電子檔案，編號
四伺服器主機，因上訴人未能提供密碼而無法勘驗（見第一審卷
第二十八頁之勘驗筆錄），則如何得據以認定有上開違法重製他
人電影著作財產權之事實？至於上訴人之電腦主機有「影視西洋
片」、「影視亞洲片」、「影視卡通片」選項之程式介面，可以
區○○路方式連線至存有原判決附表所示電影電子檔之伺服器，
供顧客點選觀賞電影，僅能證明上訴人有著作權法第九十二條擅
自以公開傳輸方法侵害他人之著作財產權犯行，尚難據以推定上
訴人有違法重製上述電影電子檔於其店內之伺服器之犯行，原判
決率為如此論斷，自有未合。究竟上訴人店內之伺服器內有無系
爭電影之電子檔案？存有該電子檔之伺服器是否在其他經查獲而
交由上訴人暫時保管之電腦主機內？或在店外上訴人或他人之電
腦主機內？原審就此重要事項，未予詳查釐清，即遽行判決，顯
有調查未盡之違法。(二)、證人就其本人親身經歷目擊之事實經過
，到庭而為陳述，其證言固得採為被告犯罪之證據；惟證人以聞
自他人在審判外之陳述作為內容，到庭而為轉述者，則屬傳聞證
據，不得採為判決之基礎。證人張家華於九十七年五月二十六日
原審審判期日作證時係證稱：伊去上訴人之網咖店內不看電影，
伊係聽別人講在該網咖店之電腦可點選電影等語（見原審卷第一
０四頁），則其所述，自屬傳聞證據，乃原判決理由欄貳、一(五)
、竟引用其供述，認定上訴人店內電腦選單上可點選電影供觀賞
，亦有違證據法則。上訴意旨指摘原判決違法，尚非全無理由，
應認有發交智慧財產法院更審之原因。
據上論結，應依刑事訴訟法第三百九十七條，第四百零一條，智
慧財產案件審理法第一條，智慧財產案件審理法施行細則第五條
第二項，判決如主文。
中    華    民    國  九十七  年    九    月  二十四  日
                      最高法院刑事第五庭
                          審判長法官  賴  忠  星
                                法官  林  秀  夫
                                法官  宋      祺
                                法官  洪  佳  濱
                                法官  呂  丹  玉
      本件正本證明與原本無異
                                      書  記  官
中    華    民    國  九十七  年    九    月   三十   日
                                                      Ｖ


司法院資訊處製作；財團法人民間司法改革基金會備份。
